【裁判字號】    94,簡上,454
【裁判日期】    950511
【裁判案由】    竊盜
【裁判全文】
臺灣板橋地方法院刑事判決            94年度簡上字第454號
上  訴  人  臺灣板橋地方法院檢察署檢察官
被      告  戊○○
上列上訴人因被告涉嫌竊盜案件，不服本院簡易庭９４年度簡字
第１３９０號，中華民國９４年６月１５日第一審判決〔聲請簡
易判決處刑書案號：９４年度速偵字第７０５號〕，提起上訴，
暨移請併案審理〔臺灣板橋地方法院檢察署９４年度偵字第１０
９２４號、９４年度偵字第１０９２３號、９４年度偵字第１２
６６８號、９４年度偵字第２０４０５號、９５年度偵字第６５
４５號、臺灣臺北地方法院檢察署９４年度偵字第１８１１４號
、９５年度偵字第４７７４號〕。本院合議庭改行通常程序第一
審，茲判決如下：
    主  文
原判決撤銷。
戊○○連續攜帶兇器，毀越安全設備竊盜，處有期徒刑壹年肆月
。
扣案如附表貳所示物品，均沒收。
    事  實
壹、戊○○基於意圖為自己不法之所有之概括犯意，先後於附表
    壹編號一、二所示時、地，踰越犯罪地點之安全設備，夜間
    侵入住宅，編號三、九所示時、地，毀越犯罪地點之安全設
    備，侵入住宅，編號四、五、十、十一所示時、地，踰越犯
    罪地點之安全設備，侵入住宅，編號六、八所示時、地，攜
    帶兇器、毀越犯罪地點之安全設備，侵入住宅，編號七所示
    時、地，攜帶兇器，侵入住宅〔無故侵入住宅部份，均未經
    告訴〕，連續竊取附表壹「竊得財物」欄所示子○、庚○○
    、甲○○、己○○、丁○○、辛○○、丑○○、壬○○、乙○○、丙○○、癸○○、賴芷威等人所有之物得手〔詳如附
    表壹〕。
貳、嗣先後於〔一〕９４年５月１０日晚上７時３０分許，在臺
    北縣中和市○○路１９６巷７弄口，經警查獲附表編號一所
    示犯行，並起獲附表壹編號一所示三星牌筆記型電腦壹台〔
    業經員警發交子○認領保管〕。〔二〕承辦員警於附表壹編
    號二、三、四、五、九所示犯罪地點，採得指紋送驗，查獲
    附表壹編號二、三、四、五、九所示犯行。〔三〕９４年１
    １月２２日中午１時許，在臺北縣板橋市○○街１０巷口，
    經警查獲附表壹編號六、七、八所示犯行，並起獲附表壹編
    號六、七、八所示贓物〔業經員警發交丑○○、壬○○、乙○○認領保管〕，暨附表貳所示戊○○所有供其犯本罪所用
    之物。〔四〕戊○○將附表壹編號十、十一所示電腦典當，
    賴芷威上網瀏覽發覺失物在網拍賣，報警查獲附表壹編號十
    、十一所示犯行。
參、案經臺北縣政府警察局中和分局報告臺灣板橋地方法院檢察
    署檢察官偵查後，聲請以簡易判決處刑。
    理  由
壹、上揭事實，業據被告自白不諱，並同意檢察官所引證據方法
    為本案證據〔參見本院審判筆錄〕，其中〔一〕附表壹編號
    一部份，與被害人子○指述被害情節〔參見臺灣板橋地方法
    院檢察署９４年度速偵字第７０５號卷第８頁、第９頁〕，
    互核相符，並有贓物認領保管單壹紙足參〔附同上卷第１８
    頁〕。〔二〕附表壹編號二部份，與被害人庚○○指述被害
    情節〔參見臺灣板橋地方法院檢察署９４年度偵字第９９１
    ３號卷第１３頁、第１４頁〕，互核相符，復有內政部警政
    署刑事警察局９４年１月１３日刑紋字第０９４０００４７
    ６６號鑑驗書足佐〔附同上卷第１５頁至第１７頁〕。〔三
    〕附表壹編號三部份，與被害人甲○○、己○○指訴被害情
    節〔參見臺灣板橋地方法院檢察署９４年度偵字第６３８４
    號卷第３頁至第１３頁〕，互核相符，復有內政部警政署刑
    事警察局９３年１１月１７日刑紋字第０９３０２２６３４
    ３號鑑驗書足參〔附同上卷第１８頁至第２０頁〕。〔四〕
    附表壹編號四部份，與被害人丁○○指述被害情節〔參見臺
    灣板橋地方法院檢察署９４年度偵字第１２６６８號卷第７
    頁至第７頁〕，互核相符，復有內政部警政署刑事警察局９
    ４年１月７日刑紋字第０９４００１２８５３號鑑驗書足參
    〔附同上卷第１４頁至第１８頁〕。〔五〕附表壹編號五部
    份，與被害人辛○○指述被害情節〔參見臺灣臺北地方法院
    檢察署９４年度偵字第１８１１４號卷第１８頁〕，互核相
    符，復有內政部警政署刑事警察局９３年９月６日刑紋字第
    ０９３０１８０２６８號鑑驗書足參〔附同上卷第１４頁至
    第１７頁〕。〔六〕附表壹編號六部份，與被害人丑○○指
    訴被害情節〔參見臺灣板橋地方法院９４年度偵字第２０４
    ０５號卷第１４頁、第１５頁〕，互核相符，復有贓物認領
    保管單〔附同上卷第２６頁〕足佐。〔七〕附表壹編號七部
    份，與被害人壬○○指訴被害情節〔參見臺灣板橋地方法院
    ９４年度偵字第２０４０５號卷第１２頁、第１３頁〕，互
    核相符，復有贓物認領保管單〔附同上卷第２５頁〕足佐。
    〔八〕附表壹編號八部份，與被害人乙○○指訴被害情節〔
    參見臺灣板橋地方法院９４年度偵字第２０４０５號卷第１
    ６頁、第１７頁〕，互核相符，復有贓物認領保管單〔附同
    上卷第２７頁〕足佐。〔九〕附表壹編號九部份，與被害人
    丙○○指述被害情節〔參見臺灣臺北地方法院檢察署９５年
    度偵字第２６１０號卷第８頁、第９頁〕，互核相符，復有
    內政部警政署刑事警察局９４年１０月２１日刑紋字第０９
    ４０１６００９９號鑑驗書足參〔附同上卷第１０頁至第１
    １頁〕。〔十〕附表編號十、十一部份，與被害人癸○○、
    賴芷威指訴被害情節，暨明隆當舖負責人黃力行供述情節〔
    參見臺灣板橋地方法院檢察署９５年度偵字第６５４５號卷
    第７頁至第１５頁〕，互核相符，復有流當物清冊、贓物認
    領保管單足佐〔附同上偵卷第１６頁、第１７頁、第２０頁
    〕。已見被告自白情節，與事實相符。且查：
    一、被告為附表壹編號六、八所示竊盜犯行時，既攜帶客觀
        上足充兇器之老虎鉗壹支、螺絲起子貳支、刮刀壹支等
        物犯之，則其不旋踵犯附表編號七所示竊盜犯行時，亦
        應係攜帶上述兇器而為，爰補正如附表壹編號七。
    二、附表貳所示物品，業經臺北縣政府警察局海山分局扣案
        ，此有被告之警筆錄足參〔參見臺灣板橋地方法院檢察
        署９４年度偵字第２０４０５號卷第９頁、第１０頁〕
        ，亦補正如事實欄貳─〔三〕。
    三、本件事證明確，被告之上揭犯行，堪予認定。
貳、核被告所為附表壹編號一、二所示犯行，該當於刑法第３２
    １條第１項第２款、第１款之踰越安全設備，夜間侵入住宅
    竊盜罪，編號三、九所示犯行，該當於刑法第３２１條第１
    項第２款之毀越安全設備竊盜罪，編號四、五、十、十一所
    示犯行，該當於刑法第３２１條第１項第２款之踰越安全設
    備竊盜罪，編號六、八所示犯行，該當於刑法第３２１條第
    １項第３款、第２款之攜帶兇器，毀越安全設備竊盜罪，編
    號七所示犯行，該當於刑法第３２１條第１項第３款之攜帶
    兇器竊盜罪；被告於附表壹編號三所示時、地，接續以一行
    為竊取甲○○、己○○貳人所有之物，有同種相像競合犯之
    關係，仍從一重論以加重竊盜罪；所犯上列數次加重竊盜罪
    ，時間緊接，基本犯罪構成要件相同，顯係基於概括犯意反
    覆為之，依連續犯之規定，論以攜帶兇器，毀越安全設備竊
    盜罪，並加重其刑；被告所為附表壹編號二至十一所示加重
    竊盜犯行，聲請簡易判決處刑書雖未敘及，惟與聲請簡易判
    決處刑追訴之犯罪事實，有連續犯之裁判上一罪之關係，為
    起訴效力所及，本院自得併予審究；原審論處被告加重竊盜
    罪、刑，固非無見，惟原審對被告所為附表壹編號二至十一
    所示加重竊盜犯行，未及審酌，容有未洽，公訴人執此指摘
    原判決未洽，求予撤銷改判，為有理由，即應由本院合議庭
    將原簡易判決撤銷，並自為常程序第一審判決；爰審酌被告
    犯罪之動機、目的、手段、所致之危害，暨犯罪後態度等一
    切情狀，量處如主文所示之刑。附表貳所示物品，係被告所
    有供其犯本罪所用之物，併依法宣告沒收。
據上論斷，應依刑事訴訟法第４５５條之１第３項、第３６９條
第１項前段、第３６４條，刑法第５６條、第３２１條第１項第
２款、第３款、第５５條、第３８條第１項第２款，判決如主文
。
本案經檢察官蔡元仕到庭執行職務。
中    華    民    國    95   年    5    月    11      日
                  刑事第一庭  審判長法  官  鄭水銓
                                    法  官  廖怡貞
                                    法  官  陳福來
以上正本證明與原本無異。
如不服本判決應於送達後10日內向本院提出上訴狀。
                                    書記官  林兆嘉
中    華    民    國    95   年    5    月    11      日
附錄本案論罪科刑法條全文：
刑法第３２１條：
犯竊盜罪而有左列情形之一者，處六月以上、五年以下有期徒刑
：
一、於夜間侵入住宅或有人居住之建築物、船艦或隱匿其內而犯
    之者。
二、毀越門扇、牆垣或其他安全設備而犯之者。
三、攜帶兇器而犯之者。
四、結夥三人以上而犯之者。
五、乘火災、水災或其他災害之際而犯之者。
六、在車站或埠頭而犯之者。
前項之未遂犯罰之。


司法院資訊處製作；財團法人民間司法改革基金會備份。
